【裁判字號】    90,訴,594
【裁判日期】    900104
【裁判案由】    公共危險
【裁判全文】
台灣台中地方法院刑事判決                            九十年度訴字第五九四號
    公  訴  人  臺灣台中地方法院檢察署檢察官
    被      告  甲○○
右列被告因公共危險案件，經檢察官提起公訴（九十年度偵字第三六八號），本院判
決如左：
    主      文
甲○○預備放火燒燬現供人使用之住宅，處有期徒刑參月，如易科罰金以參佰元折算
壹日，緩刑參年。打火機壹只、酒精膏（約剩參分之壹）貳瓶均沒收。
被訴毀損罪部分公訴不受理。
    事      實
一、甲○○於民國（下同）八十九年十二月十二日凌晨零時三十分許，在台中市○區
    ○○村○○路二六二號乙○○之住處外，因不滿其岳母即乙○○之同居人賴月霞
    未即交還其與妻子林睨欣所生之嬰兒，遂心生不滿，竟駕駛其所有車號Ａ２─５
    ９１７號自小客車一部，多次衝撞上址現供人使用之住宅，致該鐵門全部歪曲變
    形（毀損部分已撤回告訴），繼而無故侵入該住宅內，持取其內酒精膏二瓶及點
    火器打火機壹只等物，再將該等酒精膏潑灑於客廳地面，接著即手持點火器作勢
    欲點燃地上酒精膏放火，並揚言「要死，大家一起死」云云，幸經乙○○見狀即
    迅速上前阻止，並先後搶走甲○○手持之打火機及其身上預藏之鋸子（其間甲○
    ○復另行起意，手持該鋸子打傷乙○○致受有右側姆指撕裂傷，涉犯傷害罪嫌部
    分，另由檢察官為不起訴處分），且適有鄰居聞聲趕往現場制止，並報警前往該
    址當場查獲甲○○，始未得逞，並扣得其所有之打火機壹只、酒精膏（約剩參分
    之壹）貳瓶。
二、案經台中市警察局第二分局報告台灣台中地方法院檢察署檢察官偵查起訴 。
      理    由
甲、有罪部分：
一、右揭犯罪事實，業據被告甲○○於警訊及偵查、審判中均坦承不諱，核與被害人
    乙○○指訴情節相符，並有現場照片四幀可稽，且有打火機壹只、酒精膏（約剩
    參分之壹）貳瓶扣案可稽，事證明確，被告犯行洵堪認定。
二、核被告所為，係犯刑法第一百七十三條第四項、第一項預備放火罪，被告預備放
    火部分，雖起訴書誤載為放火未遂罪，惟蒞庭檢察官已自動更正稱：「起訴書所
    載犯刑法第一七三條第一項、第三項之放火未遂罪顯然係誤載，被告應該是預備
    放火罪特此更正，並請依法辦理。」爰審酌被告犯罪之動機、手段、所生危害、
    坦承犯行頗表悔悟、已與被害人和解並賠償損害已修好鐵門，之犯後態度等一切
    情狀，量處如主文所示之刑，並諭知易科罰金之折算標準，以資懲儆。扣案之打
    火機壹只、酒精膏（約剩參分之壹）貳瓶為被告所有供犯罪所用之物，業據其於
    本院審理時所供認，併依刑法第三十八條第一項第二款規定宣告沒收。查被告未
    曾受有期徒刑之執行，有台灣台中地方法院檢察署刑案資料查註紀錄表及台灣高
    等法院被告全國前案紀錄表各一紙附卷可按，其因一時失慮，偶罹刑典，事後已
    坦承犯行，深具悔意，且已與被害人和解賠償損害，被害人乙○○並表示：請求
    法院判被告輕一點；賴月霞並以書面陳明：因被告與配偶雙方家庭都不健全，被
    告很後悔，他保證今後絕不再犯，請求法院原諒被告等語，被告經此偵審程序及
    刑之宣告後，應知戒慎，信無再犯之虞，本院因認所宣告之刑以暫不執行為適當
    ，併予宣告緩刑年，用啟自新。按中華民國九十年一月四日修正，同年月十日經
    總統公布施行之刑法第四十一條規定：「犯最重本刑為五年以下有期徒刑以下之
    刑之罪，而受六個月以下有期徒刑或拘役之宣告，因身體、教育、職業、家庭之
    關係或其他正當事由，執行顯有困難者，得以一元以上三元以下折算壹日，易科
    罰金。但確因不執行所宣告之刑，難收矯正之效，或難以維持法秩序者，不在此
    限。」「併合處罰之數罪，均有前項情形，其應執行之刑逾六月者，亦同」又前
    述易科罰金之折算標準，業據罰金罰鍰提高標準條例第二條前段規定，就其原訂
    數額提高為一百倍折算壹日。依首揭規定，本件被告於行為後，法律有變更，自
    應適用裁判時之法律，併此敘明。
乙、公訴不受理部分：
一、按告訴乃論之罪其告訴經撤回者應諭知不受理之判決，此為刑事訴訟法所明定，
    本件公訴人雖於論罪法條漏引毀損罪法條，惟於起訴事實已載明：遂心生不滿，
    竟駕駛其所有車號Ａ２─５９１７號自小客車一部，多次衝撞上址現供人使用之
    住宅，致該鐵門全部歪曲變形等語。經核毀損罪，依刑法第三百五十七條規定，
    係屬告訴乃論之罪，茲經告訴人乙○○已於審理時當庭撤回告訴，有筆錄載明可
    證，應予諭知不受理之判決，並不經言詞辯論為之。
據上論斷，應依刑事訴訟法第二百九十九條第一項前段，刑法第一百七十三條第第四
項、第一項、第七十四條第一款、第四十一條第一項前段、第三十八條第一項第二款
、第三百零三條第三款、第三百零七條，第二條第一項前段、罰金罰鍰提高標準條例
第一條前段、第二條，判決如主文。
中    華    民    國    九十     年     四     月       二      日
                        臺灣臺中地方法院刑事第七庭
                                  法  官  黃  松  竹
右正本證明與原本無異。
如不服本判決，應於判決送達後十日內向本院提出上訴狀，上訴於臺灣高等法院臺中
分院( 須附繕本 )。
                                  書記官
中    華    民    國    九十     年     四     月       二      日
刑法第一百七十三條：
  第一項︰放火燒燬現供人使用之住宅或現有人所在之建築物礦坑火車電車或
          其他供水陸空公眾運輸之舟車航空機者，處無期徒刑或七年以上
          有期徒刑。
  第四項︰預備犯第一項之罪者，處一年以下有期徒刑、拘役或三百元以下罰金。，


司法院資訊處製作；財團法人民間司法改革基金會備份。
